【裁判字號】    92,上易,215
【裁判日期】    920305
【裁判案由】    恐嚇取財
【裁判全文】
臺灣高等法院臺中分院刑事判決          民國九十二年度上易字第二一五號
    上  訴  人
    被      告  乙○○  男  二.
右上訴人因恐嚇取財案件，不服臺灣臺中地方法院中華民國九十一年十二月二十日第
一審判決（民國九十一年度易字第二四０九號，起訴案號：臺灣臺中地方法院檢察署
民國九十一年度偵字第一三四五六號），提起上訴，本院判決如左：
    主    文
原判決撤銷。
乙○○連續幫助連續意圖為自己不法之所有，以恐嚇使人將本人之物交付，處有期徒
刑捌月。
    事    實
一、乙○○於民國（下同）八十九年間，因違反毒品危害防制條例案件，經原審法院
    於九十年四月二十三日判處有期徒刑一年確定（施用第一級毒品處有期徒刑八月
    ，第二級毒品部分處有期徒刑五月，定應執行之刑有期徒刑一年），於九十一年
    三月二十八日接續強制戒治執行，復於九十年間，因違反毒品危害防制條例案件
    ，經同院於九十年十一月十九日判處有期徒刑二年六月確定（施用第一級毒品處
    有期徒刑一年八月，第二級毒品部分處有期徒刑一年，定應執行之刑有期徒刑二
    年六月），應於九十二年三月二十八日接續執行，指揮書執畢日應為九十四年九
    月二十七日，現仍在監執行中（與本案不構成累犯）。
二、緣甘忠民（冒名「甘忠平」，另經原審法院判處有期徒刑三年，並於刑之執行完
    畢或赦免後，令入勞動場所強制工作一年）蒐集他人之帳戶提款卡用以從事竊車
    後撥打車主電話恐嚇匯入金額至指定帳戶內，否則即將所竊得之自用小客車放火
    燒毀或解體販售零件或任其處置等恐嚇取財犯行。另陳金雄（綽號「小賴」；另
    經同院判處有期徒刑四月）因積欠乙○○一萬元債務，遂以其於九十年七月初於
    臺中縣龍井鄉○○路旁某機車籃子內，侵占之離蔡明崇持有之蔡明崇所有萬泰銀
    行000000000000號帳戶金融卡一張，另於九十年八月九日早上十一
    時三十分許，在臺中縣龍井鄉○○路福頭崙巷九號黃欽明（亦另經同院判處有期
    徒刑四月）住處，以新臺幣（下同）四千元代價，向黃欽明購得大肚郵局帳號0
    00000－0，局號000000－0帳戶金融卡一張，而以上開二個帳戶各
    五千元之代價，交付予乙○○抵償上開一萬元之債務。乙○○明知甘忠民從事竊
    車恐嚇取財之犯罪行為，且乙○○本人亦從事竊車恐嚇取財之犯行（見同院九十
    年易字第三五七一號竊盜案卷，另行審結），應可預見甘忠民蒐集他人之帳戶之
    金融卡使用，將可能幫助他人藉收購帳戶之金融卡遂行恐嚇取財犯罪之目的，竟
    於該非法行為之發生不違背其本意之情形下，基於幫助恐嚇取財之概括犯意，於
    九十年八月中旬，第二次在臺中縣內，分別將陳金雄交付抵債之上開蔡明崇、黃
    欽明之金融各一張各以一萬元之代價出售予甘忠民，連續幫助甘忠民為連續恐嚇
    取財之犯行。
三、甘忠民取得上開二帳戶後，基於意圖為自己不法所有之概括犯意，連續於附表一
    所示之竊盜時間、地點，竊取附表一所示庚○○等人所有之自用小客車共八輛。
    得手後，甘忠民以在車上尋得之庚○○等人之聯絡電話聯絡車主，向渠等恐嚇稱
    應將指定金額匯入指定之乙○○所提供之上開帳戶，否則即將所竊得之自用小客
    車放火燒燬或解體販售零件或任其處置，致庚○○、丁○○、戊○○、丑○○、
    丙○○、壬○○、吳秀綿、癸○○心生畏懼，其中庚○○、丁○○、戊○○、丑
    ○○、壬○○、吳秀綿、癸○○並因而以附表一所示之方式匯款，丙○○則未匯
    款。
四、嗣於九十年八月二十三日十一時二十分，為警在台中縣大肚鄉○○路○段三四一
    巷之廢棄工廠內，查獲甘忠民、乙○○與吳鳳玲（另為不起訴處分）同乘甘忠民
    竊得之車牌號碼Ｈ五─七六八七號自用小客車，並扣得蔡崇明帳戶之萬泰銀行金
    融卡一張、黃欽明帳戶之郵政儲金金融卡一張、甘忠民所有研磨過之起子五支、
    破壞剪一支、甘忠民所有之行動電話二具及乙○○所有之行動電話一具。
五、案經臺中縣警察局烏日分局報告臺灣臺中地方法院檢察署檢察官偵查起訴。
    理    由
一、訊據據上訴人即被告乙○○（下稱被告）矢口否認有何幫助恐嚇取財之犯行，辯
    稱，其有向證人陳金雄購買四個帳戶，其先為自己使用向證人陳金雄購買案外人
    陳忠駿、劉益全之二個帳戶，後來再介紹證人甘忠民購買證人黃欽明之帳戶，至
    於證人蔡明崇之帳戶其並無印象，證人陳金雄出售帳戶之代價是每個一萬元，係
    證人甘忠民欲向其購買提款卡，但證人甘忠民並未表示做何用途，因證人陳金雄
    欠其款項，九十年八月中旬，其向證人陳金雄索款，證人陳金雄表示沒錢，但有
    存摺要賣，並表示賣掉存摺才有錢清償欠款，因此其打電話給證人甘忠民，請甘
    某帶錢過來，其在現場將甘某的錢交給證人陳金雄，復將帳戶交給證人甘忠民，
    其再向陳金雄催討欠款，當時三人都在場，其只是為了向陳金雄要錢，並不知甘
    忠民要帳戶做什麼，其並非幫助甘忠民犯罪云云。經查：
  (1)附表一所示之車輛確係證人庚○○、戊○○、丑○○、呂奎裕、壬○○、吳宗儒
    、癸○○、丙○○等人失竊，且接獲恐嚇取財電話等情，業經證人甘忠民於警偵
    訊中供述明確，核與被害人庚○○、戊○○、丑○○、呂奎裕、壬○○、吳宗儒
    、癸○○、丙○○於警訊時指述情節相符，其中被害人庚○○、戊○○、丑○○
    、呂奎裕、壬○○、吳宗儒、癸○○等人均依歹徒之指示，將款項匯入其指定之
    上開萬泰銀行000000000000號蔡明崇帳戶，及大肚郵局帳號000
    000－0，局號000000－0黃欽明帳戶一節，復據上開被害人庚○○等
    人於警訊時陳述明確，亦有郵政國內匯款執據、自動櫃員機交易紀錄、存款收執
    聯等單據在卷可稽。而證人甘忠民因竊車恐嚇取財案件，經原審法院判處有期徒
    刑三年，並於刑之執行完畢或赦免後，令入勞動場所強制工作一年，有原審法院
    九十年易字第三三一四號甘忠民竊盜案刑事判決一件在卷可參，是證人甘忠民確
    係使用上開二帳戶供其恐嚇取財匯款之用無訛。
  (2)上開萬泰銀行000000000000號帳戶金融卡一張係蔡明崇開戶；另大
    肚郵局帳號000000－0，局號000000－0帳戶金融卡係證人黃欽明
    以四千元出售予證人陳金雄，分別據證人蔡明崇、黃欽明於偵訊時證述明確。證
    人甘忠民確有向被告購買二個帳戶，係以二萬元為代價購買，並以之從事恐嚇取
    財之事實，業據證人甘忠民於原審調查時證述明確，而證人甘忠民向被告購買之
    帳戶係警方於九十年八月二十三日所查扣之證人蔡崇明帳戶之萬泰銀行金融卡一
    張、證人黃欽明帳戶之郵政儲金金融卡一張之事實，業據被告於偵訊時供認不諱
    ，核與證人甘忠民於偵訊時供證情節相符，被告於偵訊時供稱，其交付二個帳戶
    給甘忠平（即甘忠民），即九十年八月二十三日查獲那二個，此二帳戶係證人陳
    金雄交付，陳某欠我錢，並向我表示有人頭帳戶要賣，而甘忠民表示其需要帳戶
    使用，是在八月中旬買了二個，一個是郵局的帳戶，一個沒印象，甘忠民拿二萬
    元給我，連同陳金雄欠我的一萬元，向陳金雄拿了二個帳戶，我只向陳金雄拿提
    款卡，沒拿印章、存摺，拿到提款卡後，都交給甘忠民，其並未與甘忠民共同竊
    車勒贖等語（見臺灣臺中地方法院檢察署九十年度偵字第一五二一九號竊盜案卷
    九十年十月九日訊問筆錄），證人甘忠民於偵訊時供證稱，其透過被告向陳金雄
    購買二個帳戶，即是查獲的那兩個，一個是郵局，一個是萬泰銀行，二個合計二
    萬元，一個買一個多月，另一個買沒多久，其並未替被告向何人買帳戶，是被告
    自己找陳金雄買的，其只見過「小賴」即陳金雄一、二次面，並不清楚其做何事
    ，其並未直接找「小賴」，都是透過被告等語（見臺灣臺中地方法院檢察署九十
    年度偵字第一五二一九號竊盜案卷九十年九月十二日訊問筆錄），足徵被告確係
    出售上開二帳戶金融卡予證人甘忠民。被告復辯，以僅係介紹甘忠民購買帳戶金
    融卡，交易時其與證人甘忠民、陳金雄均在現場云云，惟查甘忠民係向證人陳金
    雄購買帳戶，且證人甘忠民、陳金雄於本案查獲前並不認識，業據證人甘忠民、
    陳金雄於偵訊時及原審調查中證述甚明，證人甘忠民（於警偵訊時冒名甘忠平應
    訊）於偵訊中供證稱，其以前並不認識陳金雄，是被告向其表示向陳某購買二個
    帳戶，其交給被告二萬元等語（見臺灣臺中地方法院檢察署九十年度偵字第一五
    二一九號竊盜案卷九十年十月九日偵訊筆錄），復供證稱，其透過被告向陳金雄
    購買二個帳戶，是被告自己找陳金雄買的，其只見過「小賴」即陳金雄一、二次
    面，並不清楚其做何事，其並未直接找「小賴」，都是透過被告等語（見臺灣臺
    中地方法院檢察署九十年度偵字第一五二一九號竊盜案卷九十年九月十二日訊問
    筆錄），又於原審調查時證稱，乙○○有向其表示是和朋友綽號「小賴」買的帳
    戶，被查獲後其才知道「小賴」是陳金雄，陳金雄其以前有看過，但不認識等語
    ，而證人陳金雄於原審調查時證稱，其有賣帳戶給乙○○使用，出售帳戶一手交
    錢，一手交貨，並不知其用途，亦不知帳戶一部分供乙○○自己使用，一部分供
    甘忠民使用，其交給乙○○後，吳某有先試用過，並沒對其表示何人要使用這些
    帳戶，其只認識乙○○，直到開庭時才認識甘忠民，其只是賣帳戶給乙○○等語
    ，顯見係由證人甘忠民委託被告向證人陳金雄購買上開二帳戶之金融卡使用，再
    由被告交付甘某上開二帳戶之金融卡，且被告係分別二次連續為證人甘忠民購得
    上開二帳戶，尚非如被告所辯其僅係「介紹」證人甘忠民向證人陳金雄購買帳戶
    。
  (3)被告雖另辯以，其僅介紹證人甘忠民向證人陳金雄買上開黃欽明之帳戶，至於蔡
    明崇之帳戶其無印象云云，證人陳金雄於原審調查時另證稱，其有賣帳戶給乙○
    ○使用，包括證人黃欽明、案外人劉益全、陳忠駿、洪庭章之帳戶，但蔡明崇之
    帳戶並非其提供云云。然查：被告於偵查中自承其交付二個帳戶給甘忠民，即九
    十年八月二十三日查獲那二個，此二帳戶係證人陳金雄交付等語，核與證人甘忠
    民於偵訊時供證稱，其透過被告向陳金雄購買二個帳戶，即是查獲的那兩個，一
    個是郵局，一個是萬泰銀行等情節相符，證人陳金雄於偵訊中亦證稱，其交付被
    告二個帳戶，一個是撿到的，另一個是郵局提款卡等語（見臺灣臺中地方法院檢
    察署九十年度偵字第一五二一九號竊盜案卷偵訊筆錄），衡諸偵訊時距案發時間
    較近，被告及相關證人記憶較為清晰，且其供述內容不易受他人影響，較無事後
    卸責勾串迴護之情事，自應以渠等於偵查中陳述情節，較為可採。而原審法院九
    十年度易字第三三一四號陳金雄竊盜案刑事判決亦認定證人陳金雄確有提供上開
    證人蔡明崇、黃欽明二帳戶予被告出售予證人甘忠民，並以陳金雄幫助連續意圖
    為自己不法之所有，以恐嚇使人將本人之物交付，處有期徒刑四月等情，有原審
    法院九十年度易字第三三一四號刑事判決一份在卷可證。是上開二帳戶應確係證
    人陳金雄出售提供予被告一節，應無疑義。
  (4)被告復辯以，其不知證人甘忠民使用上開帳戶從事竊車恐嚇取財之犯行云云，證
    人甘忠民於原審調查時亦證稱，被告並不知其有竊車恐嚇取財之情事云云，惟按
    刑法上之故意，可分為直接故意與不確定故意（間接故意），所謂「不確定故意
    」，係指行為人對於構成犯罪之事實，預見其發生而其發生並不違背其本意者，
    刑法第十三條第二項定有明文，而金融帳戶之申請甚為簡易方便，豈有人願意以
    二萬元之代價收購他人之金融帳戶，如非供作犯罪出入之帳戶或其他不法目的，
    應無隱匿自己名義帳戶，而借用他人金融帳戶之必要，而被告係向證人陳金雄取
    得人頭帳戶之金融卡，交予證人甘忠民使用，已如前述，而被告其本人係從事竊
    車恐嚇取財之犯行，並經原審法院審理中，業經原審核閱九十年度易字第三五七
    一號案卷屬實，而證人陳金雄分別提供予被告之帳戶除本件之帳戶外，復有案外
    人劉益全、陳忠駿等人之帳戶一節，業據證人陳金雄於原審調查中陳明，而被告
    及證人甘忠民於偵查中均供承甘忠民以金融卡提款次數已滿，要求被告補摺等情
    ，顯見其就甘忠民蒐售他人帳戶從事恐嚇取財犯行應有相當之預見，被告要難諉
    為不知。而證人甘忠民確利用被告代為收購之帳戶，作為犯恐嚇取財罪之款項出
    入帳戶，足見被告有容任甘忠民利用其提供之帳戶犯恐嚇取財罪之不確定故意，
    應堪認定。被告辯稱不知帳戶會作何用云云，顯屬卸責之詞，無足採信。此外復
    有上開扣案金融卡二張、證人甘忠民所有用以竊車之研磨過之起子五支、破壞剪
    一支等物扣案可資佐證，被告犯行洵堪認定。
二、甘忠民所為，乃犯刑法第三百四十六條第一項恐嚇取財罪，其先後數行為，時間
    緊接，所犯罪名相同，顯係基於概括犯意為之，為連續犯，核先敘明。核被告乙
    ○○提供郵局帳戶予他人供恐嚇取財匯款使用，雖並未參與證人甘忠民恐嚇贖款
    之行為，然其顯係以幫助證人甘忠民犯恐嚇取財罪之意思，參與恐嚇取財構成要
    件以外之行為，其所為，係犯刑法第三十條第一項、第三百四十六條第一項之幫
    助連續恐嚇取財罪，被告先後提供蔡明崇、黃欽明之金融卡予證人甘忠民二次幫
    助犯行，時間緊接，犯罪構成要件相同，顯係基於概括犯意反覆為之，為連續犯
    ，應依刑法第五十六條規定論以一罪，並加重其刑。並依刑法第三十條第二項之
    規定，按正犯之刑減輕，並依刑法第七十一條第一項規定，先加後減之。
三、原審為科刑之判決，固非無見，惟查原判決認公訴人起訴之附表二之犯罪情事，
    不能證明，因與上開科刑之部分，有連續犯裁判上一罪關係，應不另為無罪之諭
    知，而原判決僅謂公訴人所指此部分犯行云云，顯有誤會，尚有未洽，被告上訴
    意旨，否認犯罪或請求從輕量刑，雖無理由，但原判決既有上述可議之處，仍應
    由本院將原判決撤銷改判，審酌被告擅自蒐集他人之帳戶供他人非法使用，使犯
    罪難以查緝，助長犯罪，行為殊屬不當，且犯後猶砌詞卸責，未能坦白認過、犯
    後態度難認良好等一切情狀，仍量處如主文第二項所示之刑。扣案證人蔡明崇帳
    戶之萬泰銀行金融卡一張、證人黃欽明帳戶之郵政儲金金融卡一張，並非被告所
    有，亦非違禁物，無從為沒收之諭知；證人甘忠民所有研磨過之起子五支、破壞
    剪一支、甘忠民所有之行動電話二具，縱係證人甘忠民犯罪所用之物，惟因被告
    係幫助犯，僅係對於犯罪構成要件以外行為為加工，並無共同犯罪之意思，自不
    適用責任共同原則，故就正犯證人甘忠民應沒收之物，毋庸於本件諭知沒收。又
被告所有之行動電話一具，雖係被告所有，然尚無實據可證與本件犯行有何關連
    ，亦非違禁物，亦無從為沒收之諭知。
四、公訴意旨以，被告以右開方式幫助甘忠民犯恐嚇取財犯行，包括附表二所示部
    分，亦應負幫助恐嚇取財罪嫌云云。訊據被告否認有此部分犯行，且被害人甲○
    ○於警訊時供明，係匯款至台新銀行洪章庭帳戶，並非匯款至被告所提供之上開
    蔡明崇、黃欽明之帳戶，另被害人辛○○、徐李水妹、子○○、陳玫玉之夫林志
    杉於警訊時亦未陳稱，歹徒要求渠等匯款至被告提供之上開蔡明崇、黃欽明二帳
    戶，其他復偏查全卷並無證據可證證人甘忠民係以被告提供之上開二帳戶向附表
    二所示之被害人進行恐嚇取財，公訴人認被告另有幫助證人甘忠民為附表二所示
    之恐嚇取財犯行，尚屬不能證明，因與右開科刑部分，有連續犯裁判上一罪關係
    ，故不另為無罪之諭知，併此敘明。
五、據上論斷，應依刑事訴訟法第三百六十九條第一項前段、第三百六十四條、第二
    百九十九條第一項前段，刑法第五十六條、三百四十六條第一項、第三十條，罰
    金罰鍰提高標準條例第一條前段，判決如主文。
本案經檢察官己○○到庭執行職務。
中      華      民      國九十二   年       三      月     五     日
                                    臺灣高等法院臺中分院刑事第一庭
                                          審判長法  官  陳  紀  綱
                                                法  官  方  艤  駐
                                                法  官  陳  登  源
右正本證明與原本無異
不得上訴。
                                                書記官  林  明  冬
中      華      民      國      九十二   年       三      月     六     日
所犯法條：
刑法第三十條：
幫助他人犯罪者，為從犯。雖他人不知幫助之情者，亦同。
從犯之處罰，得按正犯之刑減輕之。
刑法第三百四十六條第一項：
意圖為自己或第三人不法之所有，以恐嚇使人將本人或第三人之物交付者，處六月以
上五年以下有期徒刑，得併科一千元以下罰金。
 附表一：
┌───────┬────┬───┬────┬────┬────┬───┐
│竊盜時間及地點│車牌號碼│被害人│恐嚇時間│恐嚇金額│匯入帳戶│備  註│
├───────┼────┼───┼────┼────┼────┼───┤
│90.08.16二十時│L6-2693 │庚○○│竊車後數│二萬元  │大肚郵局│已匯款│
│三十分，台中市│        │      │日內不詳│        │000000-0│      │
│衛道路巷內    │        │      │時間    │        │000000-0│      │
│              │        │      │        │        │黃欽明  │      │
├───────┼────┼───┼────┼────┼────┼───┤
│90.08.17某時，│S9-0508 │丁○○│90.08.17│八萬元降│大肚郵局│已匯款│
│台中市西屯區西│        │      │十五時許│至六萬元│000000-0│      │
│安街上        │        │      │接續二次│        │000000-0│      │
│              │        │      │        │        │黃欽明  │      │
├───────┼────┼───┼────┼────┼────┼───┤
│90.08.18十九時│S5-5347 │戊○○│90.08.18│六萬五千│大肚郵局│已匯款│
│，台中市○○路│        │      │二十三時│元降至二│000000-0│（一萬│
│與大業路口    │        │      │三十分許│萬五千元│000000-0│元）  │
│              │        │      │接續多次│ │黃欽明  │      │
├───────┼────┼───┼────┼────┼────┼───┤
│90.08.21六時三│2L-2500 │丑○○│90.08.21│八萬元降│大肚郵局│已匯款│
│十分，台中市四│        │      │八時三十│至二萬五│000000-0│      │
│川三街二九號前│        │      │分      │千元    │000000-0│      │
│              │        │      │        │        │黃欽明  │      │
├───────┼────┼───┼────┼────┼────┼───┤
│90.08.21十一時│A8-8233 │丙○○│竊車後數│六萬元  │大肚郵局│未匯款│
│，台中市西屯區│        │      │日內不詳│        │000000-0│      │
│西安街七六巷五│        │      │時間    │        │000000-0│      │
│弄一號前      │        │      │        │        │黃欽明  │      │
├───────┼────┼───┼────┼────┼────┼───┤
│90.08.22七時三│5J-0012 │壬○○│竊車後數│二萬元  │萬泰銀行│已匯款│
│十分，台中市華│        │      │日內不詳│        │00000000│      │
│美西街與忠明路│        │      │時間    │        │8603    │      │
│口            │        │      │        │        │蔡明崇  │      │
├───────┼────┼───┼────┼────┼────┼───┤
│90.08.22十二時│Y3-1771 │吳秀綿│90.08.22│六萬五千│大肚郵局│已匯款│
│二十分，台中市│        │      │十二時三│元降為二│000000-0│      │
│忠明路四九九號│        │      │十分接續│萬五千元│000000-0│      │
│前            │        │      │二次（被│        │黃欽明  │      │
│              │        │      │恐嚇人為│        │        │      │
│              │        │      │吳宗儒）│        │        │      │
├───────┼────┼───┼────┼────┼────┼───┤
│90.08.23七時四│X5-3263 │癸○○│90.08.23│六萬五千│大肚郵局│已匯款│
│十分，台中縣大│        │      │八時許，│元      │000000-0│      │
│肚鄉○○路一六│        │      │同日十時│        │000000-0│      │
│四巷一弄七十號│        │      │許      │     │黃欽明  │      │
└───────┴────┴───┴────┴────┴────┴───┘
 附表二：
┌───────┬────┬───┬────┬────┬────┬───┐
│竊盜時間及地點│車牌號碼│被害人│恐嚇時間│恐嚇金額│匯入帳戶│備  註│
├───────┼────┼───┼────┼────┼────┼───┤
│90.06.26五時三│LO-7816 │辛○○│90.06.28│四萬元  │未匯款  │未匯款│
│十分，台中市工│        │      │十時許，│        │（因被害│      │
│學北路一七一號│        │      │90.06.29│        │人無法與│      │
│              │        │      │上午九時│        │甘忠民聯│      │
│              │        │      │、十一時│        │絡而未遂│      │
│              │        │      │許（被恐│        │）      │      │
│              │        │      │嚇人為邱│        │        │      │
│              │        │      │亦農之姐│        │        │      │
│              │        │      │邱曉文）│        │        ││
├───────┼────┼───┼────┼────┼────┼───┤
│90.08.02八時三│W2-0138 │徐李水│無（因車│無      │無      │無    │
│十分，台中市向│        │妹    │上無聯絡│        │        │      │
│上路與黎明路口│        │      │方式）  │        │        │      │
├───────┼────┼───┼────┼────┼────┼───┤
│90.08.06凌晨某│5M-7827 │子○○│90.08.07│不詳    │未匯款（│未匯款│
│時，台中市五權│        │      │七時許  │        │因被害人│      │
│西路與忠勇路口│        │      │        │        │不予理會│      │
│              │        │      │        │        │而未遂）│      │
├───────┼────┼───┼────┼────┼────┼───┤
│90.08.16某時，│M5-4303 │甲○○│90.08.17│五萬元降│台新銀行│已轉帳│
│台中市西屯區惠│        │      │十時許及│至三萬元│00000000│（二萬│
│中路與市政路口│        │      │同日十一│        │00000000│五千元│
│              │        │  │時許    │        │0       │）    │
│              │        │      │        │        │洪章庭  │      │
├───────┼────┼───┼────┼────┼────┼───┤
│90.08.23八時，│H5-7687 │陳玟玉│90.08.23│七萬元降│未匯款  │未匯款│
│台中市○○街與│        │      │八時三十│為四萬五│（因林志│      │
│精誠二三街口  │        │      │分接續二│千元    │杉討價還│      │
│              │        │      │次（被恐│        │價而未遂│      │
│              │        │      │嚇人為陳│        │）      │      │
│              │        │      │玟玉之夫│        │        │      │
│              │        │      │林志杉）│        │        │      │
└───────┴────┴───┴────┴────┴────┴───┘
                                                                        Ｉ


司法院資訊處製作；財團法人民間司法改革基金會備份。
